臺灣板橋地方法院刑事判決　　　　　　　96年度易字第3776號
公　訴　人　臺灣板橋地方法院檢察署檢察官
被　　　告　丙○○
　　　　　　　　　　（另案於臺灣臺北監獄臺北分監執行）
　　　　　　丁○○
上列被告等因竊盜案件，經檢察官提起公訴（96年度偵字第2581
4 號），本院依簡式審判程序，判決如下：
    主  文
丙○○竊盜，累犯，處有期徒刑陸月；又共同竊盜，累犯，處有
期徒刑捌月；應執行有期徒刑壹年。
丁○○共同竊盜，累犯，處有期徒刑陸月，如易科罰金，以新臺
幣壹仟元折算壹日。
    事  實
一、丙○○：(一)於民國92年間，因違反毒品危害防制條例案件，
    經本院以92年度訴字第2322號判決分別判處有期徒刑10月、
    4 月，應執行有期徒刑1 年確定；(二)於93年間，復因違反毒
    品危害防制條例案件，經本院以93年度訴字第1533號判決分
    別判處有期徒刑1 年、5 月，應執行有期徒刑1 年3 月確定
    ；上開(一)、(二)所示之數罪刑，經送監接續執行於95年11 月9
    日縮刑期滿執行完畢；(三)於96年間，再因違反毒品危害防制
    條例案件，經本院以96年度訴字第1429號判決判處有期徒刑
    1 年，減為有期徒刑6 月確定（現入監執行中）。
二、丁○○：(一)於83年間，因違反麻醉藥品管理條例案件，經臺
    灣高等法院以83年度上訴字第6144號判決判處有期徒刑5 年
    2 月、3 年2 月、6 月、6 月確定，復經本院以84年度聲字
    第866 號裁定定應執行有期徒刑9 年確定；(二)於84年間，又
    因違反麻醉藥品管理條例案件，經本院以84年度易字第3053
    號判決判處有期徒刑8 月確定；前開數罪刑經送監接續執行
    ，於88年12月3 日縮短刑期假釋出監，嗣經撤銷假釋，再經
    送監執行於94年1 月16日縮刑期滿執行完畢；(三)於95年間，
    因違反毒品危害防制條例案件，經本院以95年度易字第2989
    號判決判處有期徒刑8 月確定，復經本院以96年度聲減字第
    1515號裁定減為有期徒刑4 月確定，於96年7 月16日易科罰
    金執行完畢。
三、詎其二人猶不知悔改，丙○○先意圖為自己不法之所有，基
    於單獨竊盜之犯意，於96年10月15日23時50分許，步行經過
    臺北縣新莊市○○路255 巷2 號前，見四下無人，遂徒手竊
    取甲○○所有而停放於該處之車號G3-8173 號自用小貨車，
    得手後供己使用，旋於翌日0 時許，駕車至該巷口附近搭載
    不知情之友人丁○○出遊，嗣丙○○、丁○○二人（丁○○
    部分由本院另行審結），駕車行經臺北縣新莊市中平國中旁
    之工地，竟另行起意，共同意圖為自己不法之所有，基於竊
    盜之犯意聯絡，共同竊取乙○○所有而放置於該工地之鐵製
    電焊機6 個，得手後隨即駕車逃離，除留下前開鐵製電焊機
    之外殼外，即將該鐵製電焊機持以變賣，得款供其二人花用
    一空；嗣為甲○○於96年10月16日9 時30分許，在臺北縣新
    莊市之中美市場前，尋獲前開失竊之自用小貨車，隨即報警
    處理，為警循線於同年月18日20時20分許，在臺北縣新莊市
    ○○街57號，查獲丙○○、丁○○，並扣得前開鐵製電焊機
    之外殼6 個（已發還乙○○）。
四、案經甲○○、乙○○訴由臺北縣政府警察局新莊分局報請臺
    灣板橋地方法院檢察署檢察官偵查起訴。
    理  由
一、本案被告丙○○、丁○○所犯係死刑、無期徒刑、最輕本刑
    為3 年以上有期徒刑或高等法院管轄第一審案件以外之罪，
    其於準備程序中就被訴事實為有罪之陳述，經本院告知簡式
    審判程序之旨，並聽取檢察官、被告丙○○、丁○○之意見
    後，經本院裁定進行簡式審判程序，合先敘明。
二、上揭犯罪事實，業據被告丙○○、丁○○於警詢及本院審理
    時坦承不諱，並經證人即告訴人甲○○、乙○○於警詢時指
    訴明確，且有贓物認領保管單、車籍查詢－基本資料詳細畫
    面表、車輛尋獲電腦輸入單各1 紙、查獲照片2 張及監視錄
    影翻拍照片9 張附卷可稽，足認被告丙○○、丁○○之自白
    與事實相符，堪予採信。本案事證明確，被告丙○○、丁○○犯行洵堪認定，應依法論科。
三、核被告丙○○所為，係犯2 次刑法第320 條第1 項之竊盜罪
    ，被告丁○○所為，係犯1 次刑法第320 條第1 項之竊盜罪
    。被告丙○○、丁○○間，就竊取鐵製電焊機之犯行，有犯
    意聯絡及行為分擔，均為共同正犯。被告丙○○、丁○○分
    別有如事實欄一之(一)、(二)及二所示之犯罪科刑及執行情形，
    有臺灣高等法院被告前案紀錄表在卷可稽，其二人於上開有
    期徒刑執行完畢後5 年內，故意再犯本案有期徒刑以上之罪
    ，為累犯，皆應依刑法第47條第1 項之規定，加重其刑。被
    告丙○○所犯上開2 次竊盜罪間，犯意各別，罪名互異，應
    分論併罰。爰審酌被告丙○○、丁○○不思正當工作以獲取
    財物，妄想以竊盜手段不勞而獲，其觀念偏差，有待矯治，
    兼衡其智識、品行、所竊財物之價值及犯後坦承犯行之態度
    等一切情狀，分別量處如主文所示之刑，並就丁○○部分諭
    知易科罰金之折算標準，就丙○○部分合併定其應執行刑，
    以示懲儆。
四、又中華民國96年罪犯減刑條例雖於96年7 月4 日制定公布，
    並自同年月16日施行，然本案被告丙○○、丁○○之犯罪日
    期為96年10月15日、同年月16日，均係在該條例第2 條所規
    定之96年4 月24日以後，是本案核與減刑之要件不符，自不
    得減刑，併此指明。
據上論斷，應依刑事訴訟法第273 條之1 第1 項、第299 條第1
項前段，刑法第28條、第320 條第1 項、第47條第1 項、第41條
第1 項、第51條第5 款，刑法施行法第1 條之1 第1 項、第2 項
前段，判決如主文。
本案經檢察官王家春到庭執行職務。
中　　華　　民　　國　　96　　年　　3 　　月　　31　　日
                  刑事第十九庭  法　官  鄧雅心
以上正本證明與原本無異。
如不服本判決應於送達後10日內向本院提出上訴狀。
                                書記官　王小芬
中　　華　　民　　國　　96　　年　　3 　　月　　31　　日
附錄本案論罪科刑法條
中華民國刑法第三百二十條
意圖為自己或第三人不法之所有，而竊取他人之動產者，為竊盜
罪，處五年以下有期徒刑、拘役或五百元以下罰金。
意圖為自己或第三人不法之利益，而竊佔他人之不動產者，依前
項之規定處斷。
前二項之未遂犯罰之。
